# 海域使用金计提

提问人：liufengwen 时间：2012-10-26 20:42:28
①本年海域使用金次年支付，本年账务处理是否为：借：管理费用 贷：应交税费 ②每年支付的海域使用金是否计入管理费用

回答人：chenyiwei
1 、海域使用金应依据权责发生制原则予以预提。 2 、海域使用金一般可计入管理费用。但如果系用于养殖等生产活动，其按照受益对象计入相关存货生产成本也是可以接受的。

提问人：liubin988513 时间：2012-11-05 11:56:10
回复 liufengwen 的帖子
计入其他应付款比较合适
法律依据： 1 ．《中华人民共和国海域使用管理法》第三十三条、三十四条、三十五条 2 ．《财政部、国家海洋局关于加强海域使用金征收管理的通知》

回答人：chenyiwei
基本赞同。海域使用金的性质更接近于土地出让金、土地租金等性质的支出。